最高法院民事裁定　　　　　　　　　　111年度台上字第883號
上　訴　人　呂瓊玉
訴訟代理人　張耀聰律師
被 上訴 人　齊步建設有限公司

法定代理人　陳世鎬
訴訟代理人　王叡齡律師
上列當事人間請求返還買賣價金等事件，上訴人對於中華民國11
0年11月10日臺灣高等法院高雄分院第二審判決（110年度重上字
第68號），提起上訴，本院裁定如下：
    主  文
上訴駁回。
第三審訴訟費用由上訴人負擔。
    理  由
按上訴第三審法院，非以原判決違背法令為理由，不得為之。又
提起上訴，上訴狀內應記載上訴理由，表明原判決所違背之法令
及其具體內容，暨依訴訟資料合於該違背法令之具體事實，其依
民事訴訟法第469條之1規定提起上訴者，並應具體敘述為從事法
之續造、確保裁判之一致性或其他所涉及之法律見解具有原則上
重要性之理由。同法第467條、第470條第2 項定有明文。而依同
法第468 條規定，判決不適用法規或適用不當者，為違背法令；
依同法第469 條規定，判決有該條所列各款情形之一者，為當然
違背法令。是當事人提起上訴，如以同法第469 條所列各款情形
為理由時，其上訴狀或理由書應表明該判決有合於各該條款規定
情形之具體內容，及係依何訴訟資料合於該違背法令之具體事實
。如依同法第468 條規定，以原判決有不適用法規或適用法規不
當為理由時，其上訴狀或理由書應表明該判決所違背之法令條項
，有關司法院大法官解釋字號，或憲法法庭裁判字號，或成文法
以外之習慣或法理等及其具體內容，暨係依何訴訟資料合於該違
背法令之具體事實，並具體敘述為從事法之續造、確保裁判之一
致性或其他所涉及之法律見解具有原則上重要性之理由。上訴狀
或理由書如未依上述方法表明，或其所表明者與上開法條規定不
合時，即難認為已合法表明上訴理由，其上訴自非合法。本件上
訴人對於原判決提起上訴，雖以該判決違背法令為由，惟核其上
訴理由狀所載內容，係就原審取捨證據、認定事實，及解釋契約
之職權行使所論斷：兩造於民國 107年12月30日簽訂不動產買賣
契約書（下稱系爭買賣契約），由上訴人向被上訴人、訴外人呂
方型購買坐落高雄市○○區○○段 0○段0000地號土地及其上同
段0000建號建物（門牌號碼：高雄市○○區○○街00號，下稱系
爭建物，與前開土地合稱系爭房地），約定價金為新臺幣（下同
）5,151萬元，並共同委任訴外人第一建築經理股份有限公司辦
理不動產買賣價金履約保證事宜，提供信託財產專戶（下稱系爭
履保專戶），上訴人已將950萬元價金匯入系爭履保專戶。系爭
建物未占用同段0000地號土地，其出口地面鋪設之抿石子雖延伸
至0000地號土地如一審判決＠區域（下稱＠區域），然＠區域非
屬系爭建物出入通行必經之路徑，不影響系爭建物之效用，系爭
房地交易價值不因而減少。系爭房地為被上訴人、呂方型所有，
上訴人未舉證證明第三人對系爭房地主張權利，系爭房地無權利
瑕疵。＠區域非系爭買賣契約之標的，被上訴人無移轉＠區域予
上訴人之義務，亦不負解決＠區域之義務，上訴人主張依民法物
之瑕疵擔保、權利瑕疵擔保、不完全給付規定及系爭買賣契約第
8條第1項約定解除系爭買賣契約，均屬無據。又上訴人依108年1
月30日簽署之協議書，得暫緩給付價金，則被上訴人解除契約，
難謂有據，自無酌減違約金之問題。上訴人先位之訴，依民法第
259條第2款規定請求被上訴人同意伊領回系爭履保專戶內之640
萬9,400元，並給付309萬600元，或請求酌減違約金；備位之訴
依民法第359條規定，請求減少價金，均不應准許等情，指摘其
為不當，並就原審所為論斷，泛言未論斷或論斷違法，而非表明
該判決所違背之法令及其具體內容，暨依訴訟資料合於該違背法
令之具體事實，並具體敘述為從事法之續造、確保裁判之一致性
或其他所涉及之法律見解具有原則上重要性之理由，難認其已合
法表明上訴理由。依首揭說明，應認其上訴為不合法。末查民事
訴訟法第476條第1項規定，第三審法院應以原判決確定之事實為
判決之基礎，故當事人不得於第三審提出新攻擊防禦方法。上訴
人上訴本院後提出之高雄市政府工務局110年12月27日函，本院
不得審酌，附此敘明。
據上論結，本件上訴為不合法。依民事訴訟法第481條、第444條
第 1項、第95條、第78條，裁定如主文。
中    華    民    國   111    年    4     月    27    日
                      最高法院民事第四庭
                          審判長法官  鄭  雅  萍  
                                法官  王  金  龍  
                                法官  王  本  源  
                                法官  蕭  胤  瑮  
                                法官  滕  允  潔  
本件正本證明與原本無異
                                      書  記  官
中    華    民    國   111    年    5     月    2     日